臺灣新竹地方法院刑事判決　　　　　　　　　　　　　九十一年度易字第五一六號
　　公　訴　人　臺灣新竹地方法院檢察署檢察官
　　被　　　告　甲○○
右列被告因違反毒品危害防制條例案件，經檢察官提起公訴（九十一年度偵字第二七
０六號），及移
判決如左：
    主  文
甲○○連續持有第一級毒品，累犯，處有期徒刑肆月，如易科罰金，以佰元折算壹
日。扣案之海洛因壹袋淨重零點壹伍公克（包裝重零點壹捌公克）、小包合計淨重
壹點玖陸公克（包裝重零點柒零公克），及伍包合計淨重貳拾肆點捌玖公克（包裝重
貳點貳公克，純質淨重約零點伍貳公克），均沒收銷燬之。
    事  實
一、甲○○前於民國八十四年七月間因偽造貨幣案件，經本院判處有期徒刑三年四月
    確定，於八十四年十月十七日送監執行，並於八十六年七月二十一日假釋出監。
    復於八十六年十月間因違反麻醉藥品管理條例案件，經本院判處有期徒刑六月確
    定，前案亦因而撤銷假釋接續執行，於八十九年八月十六日縮刑期滿執行完畢。
二、甲○○不知警惕，明知第一級毒品海洛因係違禁物，不得持有，竟基於持有第一
    級毒品海洛因之概括犯意，自九十一年一月三十一日起至同年九月三日止，連續
    在下述時地持有海洛因：
（一）於九十一年一月三十一日受一姓名年籍不詳綽號「阿三」之成年男子委託，持
      有第一級毒品海洛因，而於同日下午五時許，在新竹市○○街一０五號前為警
      查獲，並扣得其持有之第一級毒品海洛因一小包淨重０．１５公克（包裝重０
      ．１８公克）；
（二）再於同年五月十三日下午某時，在新竹市○○路一七一號一樓門口前，受姓名
      年籍不詳綽號「漢文」之成年男子委託，持有第一級毒品海洛因三小包，嗣於
      同日晚上十一時三十分許，經警持本院所核發之搜索票，在新竹市○○路一七
      一號五樓實施搜索後查獲，並扣得其持有之第一級毒品海洛因三小包合計淨重
      １．９６公克（包裝０．７０公克）；
（三）復於同年九月二日晚上，在新竹市○○街附近，受姓名年籍不詳綽號「阿洲」
      之成年男子委託，持有第一級毒品海洛因五包等物，隨即將之帶往同市○○街
      八三巷二十八號二樓之二蘇宏裕住處，嗣甲○○因毒品危害防制條例案件遭通
      緝，於同年九月三日凌晨零時四十分許，經警至上開地點逮捕甲○○，並扣得
      其持有之第一級毒品海洛因五包合計淨重２４．８９公克（包裝重２．２３公
      克，純質淨重０．５２公克）。
二、案經新竹市警察局移送臺灣新竹地方法院檢察署檢察官及同署檢察官移送併案審
    理。
    理  由
一、認定犯罪事實所憑之證據及其認定之理由：
（一）被告甲○○於警局訊問時、檢察官偵查中及本院審理時之自白。
（二）並經證人即與被告一起被查獲之吳培鈞、田鈞裕（見九十一年度偵字第二七０
      六號偵查卷宗《下稱偵字第二七０六號卷宗》第七頁以下）、彭煌棋、蘇宏裕
      及羅喻詳（見九十一年度偵字第五一七一號偵查卷宗《下稱偵字第五一七一號
      卷宗》第八頁以下）於警局訊問時，及彭煌棋、羅喻詳於檢察官偵查中時（見
      偵字第五一七一號卷宗第六十三頁、第六十六頁，及第七十二頁以下）證述明
      確。
（三）此外，並有查獲甲○○時所取出而扣案之海洛因一袋淨重０．１５公克（包裝
      重０．１８公克）、三小包合計淨重１．９６公克（包裝重０．７０公克）、
      五包合計淨重２４．８９公克（包裝重２．２３公克，純質淨重約０．５２公
      克）及照片十二幀可資證明。而上開查獲之毒品經送鑑驗結果確為第一級毒品
      海洛因之事實，復有法務部調查局９１年３月１３日調科壹字第１００００１
      ２１２號、９１年６月３日調科壹字第１００００１３３６號及９１年１０月
      ２３日調科壹字第１００００１４４４號、000000000號及９１年１
      １月６日調科壹字第１００００１４４３號鑑定通知書五紙在卷可查（分別見
      九十一年度毒偵字第一四八號偵查卷宗第三十八頁、偵字第二七０六號卷宗第
      五十一頁及本院卷宗）。
（四）綜上，足認被告上開自白確與事實相符，本件事證已經明確，被告持有海洛因
      之事實足以認定，應予以依法論罪科刑。
二、論罪、刑罰加重及科刑與適用之法律：
（一）被告甲○○所為，係犯毒品危害防制條例第十一條第一項之持有第一級毒品罪
      。
（二）連續犯：其先後多次持有第一級毒品犯行，時間相近，所犯為構成要件相同之
      罪名，顯係基於概括犯意為之，應依連續犯規定，論以一罪，並加重其刑。
（三）併予審酌：公訴人雖僅就被告於九十一年五月十三日持有第一級毒品海洛因一
      次之犯行提起公訴，然檢察官就犯罪事實一部起訴者，其效力及於全部，今被
      告於審判中供承其自九十一年一月三十一日起至同年九月三日止，有連續持有
      第一級毒品海洛因之犯行，因與前開公訴人起訴部分之犯罪事實，有連續犯之
      裁判上一罪關係，基於審判不可分之原則，此部分應為起訴效力所及，本院自
      應一併審究，併此敘明。
（四）累犯：被告有事實欄所載之前案，有臺灣高等法院被告全國前案記錄表及臺灣
      新竹地方法院檢察署刑案資料查註紀錄表各一份為證，五年以內再犯本件有期
      徒刑以上之罪，為累犯，應依刑法第四十七條規定，並遞加重其刑。
（五）科刑：
  １、主刑：審酌毒品戕害吸食者之身心，被告無視法律之禁止猶持有之，誠屬可責
      ，且被告素行不佳，念及其僅係單純持有並未進而施用，然被告為警查獲時亦
      另持有分裝袋多個及電子磅秤等物意圖不明，加以本件查獲之海洛因數量尚屬
      小量，再被告犯後於警訊、偵查中及本院審理時尚能坦白承認犯行等一切情狀
      ，量處如主文所示之刑，並諭知易科罰金之折算標準，以資懲儆。
  ２、從刑（沒收銷燬）：至於扣押在案之海洛因一袋淨重０．１５公克（包裝重０
      ．１８公克）、三小包合計淨重１．９６公克（包裝重０．７０公克）及五包
      合計淨重２４．８９公克（包裝重２．２３公克，純質淨重約０．５２公克）
      ，屬第一級毒品，應依毒品危害防制條例第十八條第一項前段之規定，沒收銷
      燬之。
三、依刑事訴訟法第二百九十九條第一項前段，毒品危害防制條例第十一條第一項、
    第十八條第一項前段，刑法第十一條前段、第五十六條、第四十七條、第四十一
    條第一項，罰金罰鍰提高標準條例第二條，判決如主文。
本案經檢察官陳榮林到庭執行職務。
中      華      民      國    九十一    年     十一     月    二十七    日
                                  臺灣新竹地方法院刑事第一庭
                                      法  官  馮  俊  郎
右正本證明與原本無異。
如不服本判決，應於判決送達後十日內向本院提出上訴狀（應附繕本），上訴於臺灣
高等法院。
                                      書記官  鄭  姿  萍
中      華      民      國    九十一    年     十一     月    二十七    日
附錄本案論罪科刑實體法條全文：
毒品危害防制條例第十一條第一項：
持有第一級毒品者，處三年以下有期徒刑、拘役或新臺幣五萬元以下罰金。
